臺灣臺北地方法院刑事判決　　　　　　 100年度易字第1997號
公　訴　人　臺灣臺北地方法院檢察署檢察官
被　　　告　白順仁
上列被告因違反毒品危害防制條例案件，經檢察官提起公訴（10
0 年度毒偵字第1861號），被告就被訴事實為有罪之陳述，本院
裁定以簡式審判程序審理，判決如下：
    主  文
白順仁施用第二級毒品，累犯，處有期徒刑陸月，如易科罰金，
以新臺幣壹仟元折算壹日。
    事  實
一、白順仁曾因施用毒品案件，經本院以87年度毒聲字第1059號
    裁定送觀察、勒戒後，因無繼續施用毒品之傾向，經臺灣臺
    北地方法院檢察署檢察官以87年度偵緝字第694 號為不起訴
    處分確定；又因施用毒品案件，經本院以88年度毒聲字第59
    1 號裁定送觀察、勒戒後，因無繼續施用毒品之傾向，經臺
    灣臺北地方法院檢察署檢察官以88年度毒偵字第665 號為不
    起訴處分確定；再因施用毒品案件，經本院以88年度毒聲字
    第3270號裁定令入戒治處所施以強制戒治，嗣經本院以89年
    度毒聲字第1427號裁定停止戒治並交付保護管束，嗣因於保
    護管束期間再犯施用毒品案件，經本院以89年度易字第1381
    號判決判處有期徒刑6 月確定，上開停止戒治則經本院以89
    年度毒聲字第2546號裁定撤銷，令入戒治處所強制戒治，於
    民國90年4 月6 日執行完畢釋放出所。又因施用毒品案件，
    經本院以94年度易字第1944號判決判處有期徒刑1 年確定（
    下稱案）；再因竊盜案件，經本院以96年度易字第221 號
    判決判處有期徒刑10月確定（下稱案）；復因持有毒品案
    件，經本院以96年度簡字第1339號判決判處有期徒刑4 月確
    定（下稱案），上開案至案經本院以96年度聲減字第
    487 號裁定減刑並定應執行刑1 年確定。又因施用毒品案件
    ，經本院以96年度易字第694 號判決判處有期徒刑1 年，減
    為有期徒刑6 月確定（下稱案）；再因竊盜等案件，經本
    院以96年度易字第1213號判決判處應執行有期徒刑9 月確定
    （下稱案）；又因施用毒品案件，經本院以96年度易字第
    3007號判決判處有期徒刑1 年，減為有期徒刑6 月確定（下
    稱案）；復因過失傷害案件，經臺灣板橋地方法院以96年
    度交訴字第114 號判決判處有期徒刑4 月，減為有期徒刑2
    月，上訴後，經臺灣高等法院以97年度交上訴字第68號判決
    駁回上訴確定（下稱案）；上開案至案復經臺灣高等
    法院以98年度聲字第404 號裁定定應執行刑1 年9 月確定，
    於98年12月16日縮短刑期執行完畢。詎白順仁仍不知悔改，
    猶基於施用第二級毒品甲基安非他命之犯意，先於100 年4
    月29日晚上8 時許，向他人購得甲基安非他命而持有，進而
    於同日晚上10時許，在臺北市○○區○○街某公廁內，以將
    甲基安非他命置於吸食器內燒烤加熱生煙吸聞之方式，施用
    甲基安非他命1 次，並將吸食器丟棄。嗣於100 年4 月30日
    凌晨4 時20分許，在臺北市○○區○○街103 巷與95巷口為
    警查獲，始查知上情。
二、案經臺北市政府警察局信義分局報請臺灣臺北地方法院檢察
    署檢察官偵查起訴。
    理  由
一、按除被告所犯為死刑、無期徒刑、最輕本刑為3 年以上有期
    徒刑之罪或高等法院管轄第一審案件者外，於法院行準備程
    序進行中，被告先就被訴事實為有罪之陳述時，審判長得告
    知被告簡式審判程序之旨，並聽取當事人、代理人、辯護人
    及輔佐人之意見後，裁定進行簡式審判程序；且受命法官行
    準備程序，與法院或審判長有同一之權限；又簡式審判程序
    之證據調查，不受刑事訴訟法第159 條第1 項、第161 條之
    2 、第161 條之3 、第163 條之1 及第164 條至第170 條規
    定之限制，刑事訴訟法第273 條之1 第1 項、第279 條第2
    項前段、第273 條之2 分別定有明文。本案被告白順仁所為
    ，係犯死刑、無期徒刑、最輕本刑為3 年以上有期徒刑以外
    之罪，其於準備程序中就被訴事實為有罪之陳述，經法官告
    知簡式審判程序之旨，並聽取公訴人、被告之意見後，認為
    適宜進行簡式審判程序，依刑事訴訟法第273 條之1 第1 項
    規定，裁定進行簡式審判程序，合先敘明。
二、上揭事實業據被告白順仁於本院審理中坦承不諱，且經將被
    告為警察查獲採集所得之尿液送請鑑定結果，確呈現甲基安
    非他命陽性反應，有臺灣尖端先進生技醫藥股份有限公司出
    具之濫用藥物檢驗報告、臺北市政府警察局偵辦毒品案件尿
    液檢體委驗單附卷可稽，足認被告之自白與事實相符。又被
    告有如事實欄所載施用毒品行為經觀察、勒戒執行完畢，又
    於該觀察、勒戒執行完畢後之五年內，再犯施用毒品行為經
    追訴處罰等情，有臺灣高等法院被告前案紀錄表可查。被告
    於前揭觀察、勒戒執行完畢釋放後，五年內又再犯施用毒品
    案件經法院判處罪刑確定，本案犯行已無庸再次施以觀察、
    勒戒，應逕行追訴處罰。本案事證已臻明確，被告犯行洵堪
    認定，應依法論科。
三、按甲基安非他命係毒品危害防制條例第2 條第2 項第2 款所
    規定之第二級毒品，不得非法持有、施用。核被告所為，係
    犯毒品危害防制條例第10條第2 項之施用第二級毒品罪。被
    告持有第二級毒品之低度行為，已為施用之高度行為所吸收
    ，不另論罪。被告有如事實欄所載之前科，有臺灣高等法院
    被告全國前案紀錄表及刑案資料查註紀錄表各1 份在卷可查
    ，其於徒刑執行完畢後，五年內故意再犯本件有期徒刑以上
    之罪，為累犯，應依刑法第47條第1 項之規定，加重其刑。
    爰審酌被告曾有多次觸犯施用毒品之犯行，雖經觀察、勒戒
    及刑罰之執行，仍未能斷戒施用毒品惡習，顯見其戒治意志
    不堅，缺乏勒戒動機，本應從重量刑。惟念其施用毒品係對
    己身殘害，未造成他人具體危害，且犯後坦承犯行，尚有悔
    意，並參酌其前科素行、智識能力、生活狀況等一切情狀，
    量處如主文之刑，並諭知易科罰金之折算標準，以示儆懲。
四、爰依刑事訴訟法第299 條第1 項前段、第273 條之1 第1 項
    ，毒品危害防制條例第10條第2 項，刑法第11條、第47條第
    1 項、第41條第1 項前段，判決如主文。
本案經檢察官葉惠燕到庭執行職務。
中    華    民    國   100    年    7     月    29    日
                  刑事第七庭  法  官  林勇如
上正本證明與原本無異。
如不服本判決應於收受送達後10日內向本院提出上訴書狀，並應
敘述具體理由；其未敘述上訴理由者，應於上訴期間屆滿後20日
內向本院補提理由書（均須按他造當事人之人數附繕本）「切勿
逕送上級法院」。
                              書記官  葉潔如
中    華    民    國   100    年    7     月    29    日
附錄：本案論罪科刑法條全文
毒品危害防制條例第10條
施用第一級毒品者，處6 月以上5 年以下有期徒刑。
施用第二級毒品者，處3 年以下有期徒刑。